zh-TW: 相容香菸尺寸: 長/100s (100 公釐); 迷你/短 (70 公釐); 一般 (84 公釐); 細長 (97 公釐); 超細長 (93 公釐); 其他
pt-PT: Tamanho de cigarro compatível: Longo/100s (100 mm); Mini/Curto (70 mm); Regular (84 mm); Fino (97 mm); Super fino (93 mm); Outro
ja: 対応タバコサイズ: ロング/100s（100 mm）; ミニ/ショート（70 mm）; レギュラー（84 mm）; スリム（97 mm）; 超スリム（93 mm）; その他
bg-BG: Съвместим размер цигари: Дълги/100s (100 мм); Мини/Къси (70 мм); Нормални (84 мм); Тънки (97 мм); Супер тънки (93 мм); Друго
hr-HR: Kompatibilna veličina cigareta: Duga / 100 s (100 mm); Mini/kratka (70 mm); Obična (84 mm); Slim (97 mm); Super slim (93 mm); Ostalo
vi: Kích thước thuốc lá tương thích: Dài/100s (100 mm); Mini/Ngắn (70 mm); Thông thường (84 mm); Mỏng (97 mm); Siêu mỏng (93 mm); Khác
pl: Kompatybilny rozmiar papierosów: Długie / 100s (100 mm); Mini / krótkie (70 mm); Standardowe (84 mm); Slim (97 mm); Super slim (93 mm); Pozostałe
ro-RO: Dimensiune compatibilă a țigării: Lung/100s (100 mm); Mini/Scurt (70 mm); Normal (84 mm); Subțire (97 mm); Super subțire (93 mm); Altele
pt-BR: Tamanho de cigarro compatível: Longo/100s (100 mm); Mini/Curto (70 mm); Regular (84 mm); Fino (97 mm); Super fino (93 mm); Outro
en: Compatible cigarette size: Long/100s (100 mm); Mini/Short (70 mm); Regular (84 mm); Slim (97 mm); Super slim (93 mm); Other
sk-SK: Kompatibilná veľkosť cigariet: Dlhá/100 s (100 mm); Mini/krátka (70 mm); Bežná (84 mm); Tenká (97 mm); Super tenká (93 mm); Iné
zh-CN: 适用的香烟规格: 长款（100 毫米）; 迷你/短款（70 毫米）; 常规（84 毫米）; 细款（97 毫米）; 超细款（93 毫米）; 其他
ko: 호환 담배 크기: 롱/100s(100 mm); 미니/숏(70mm); 일반(84mm); 슬림(97mm); 초슬림(93mm); 기타
nb: Kompatibel sigarettstørrelse: Lang/100s (100 mm); Mini/Kort (70 mm); Vanlig (84 mm); Slank (97 mm); Supertynn (93 mm); Annet
sv: Kompatibel cigarettstorlek: Lång / 100s (100 mm); Mini / Kort (70 mm); Standard / Regular (84 mm); Smal (97 mm); Supertunn (93 mm); Övrigt
hu: Kompatibilis cigarettaméret: Hosszú/100 másodperc (100 mm); Mini/rövid (70 mm); Normál (84 mm); Vékony (97 mm); Szupervékony (93 mm); Egyéb
fi: Yhteensopiva savukkeen koko: Pitkä/100 s (100 mm); Mini/Lyhyt (70 mm); Normaali (84 mm); Ohut (97 mm); Erittäin ohut (93 mm); Muu
es: Tamaño de cigarrillo compatible: Largo/100s (100 mm); Mini/Corto (70 mm); Normal (84 mm); Delgado (97 mm); Súper delgado (93 mm); Otros
tr: Uyumlu sigara boyutu: Uzun/100s (100 mm); Mini/Kısa (70 mm); Normal (84 mm); Slim (97 mm); Süper slim (93 mm); Diğer
it: Taglia di sigarette compatibile: Lunghe/100s (100 mm); Mini/Corte (70 mm); Regolari (84 mm); Sottili (97 mm); Super sottili (93 mm); Altro
ru: Совместимый размер сигарет: Длинный/100 с (100 мм); Мини/короткий (70 мм); Обычный (84 мм); Тонкий (97 мм); Сверхтонкий (93 мм); Другой
el: Συμβατό μέγεθος τσιγάρου: Μακρύ /100s (100 mm); Μίνι/Κοντό (70 mm); Κανονικό (84 mm); Slim (97 mm); Super slim (93 mm); Άλλο
cs: Kompatibilní velikost cigaret: Dlouhé/100s (100 mm); Mini/krátké (70 mm); Standardní (84 mm); Slim (97 mm); Super slim (93 mm); Jiné
de: Kompatible Zigarettengröße: Lang/100s (100 mm); Mini/Kurz (70 mm); Standard (84 mm); Schlank (97 mm); Superschlank (93 mm); Sonstiges
lt-LT: Suderinamas cigarečių dydis: Ilgas/100 s (100 mm); Mini/trumpas (70 mm); Įprastas (84 mm); Plonas (97 mm); Superplonas (93 mm); Kita
fr: Taille de cigarette compatible: Long/100s (100 mm); Mini/Court (70 mm); Normal (84 mm); Slim (97 mm); Super slim (93 mm); Autre
da: Kompatibel cigaretstørrelse: Lang/100s (100 mm); Mini/Short (70 mm); Regular (84 mm); Slim (97 mm); Super slim (93 mm); Andet
nl: Compatibele sigarettenmaat: Lang/100s (100 mm); Mini/kort (70 mm); Normaal (84 mm); Slank (97 mm); Superdun (93 mm); Overig
sl-SI: Združljiva velikost cigaret: Dolgo/100 s (100 mm); Mini/kratka (70 mm); Navadno (84 mm); Tanek (97 mm); Super tanek (93 mm); Druga
th: ขนาดบุหรี่ที่ใช้งานร่วมกันได้: ยาว/100 (100 มม.); มินิ/สั้น (70 มม.); มาตรฐาน (84 มม.); เรียวเล็ก (97 มม.); เรียวเล็กเป็นพิเศษ (93 มม.); อื่นๆ